【裁判字號】    92,交抗,996
【裁判日期】    921017
【裁判案由】    違反道路交通管理處罰條例
【裁判全文】
臺灣高等法院交通事件裁定                        九十二年度交抗字第九九六號
      抗  告  人
      即受處分人  甲○○
右抗告人因違反道路交通管理處罰條例案件，不服臺灣臺北地方法院九十二年度交聲
字第六八六號，中華民國九十二年八月二十四日裁定，提起抗告，本院裁定如左：
    主  文
原裁定撤銷，發回臺灣臺北地方法院。
    理  由
一、原裁定意旨認：按「受處分人，不服第八條主管機關所為之處罰，得於接到裁決
    書之翌日起二十日內，向管轄地方法院聲明異議」，道路交通管理處罰條例第八
    十七條第一項定有明文。抗告人即受處分人甲○○於民國九十二年三月七日收受
    臺北市交通事件裁決所之裁決書，有該「傳真查詢國內各類掛號郵件查單」影本
    在卷可稽，然受處分人遲至九十二年五月十六日始提出異議，已逾越二十日之法
    定期限，因此認受處分人顯逾法定聲明異議期間，而駁回其異議。
二、抗告意旨略以：原裁定認受處分人遲至九十二年五月十六日始提出異議，已逾越
    二十日之法定期限，惟其已於九十二年二月二十六日提出異議，係因交通裁決所
    文書作業疏失造成九十二年五月十六日再度要求其再提出異議，故其已於九十二
    年二月二十六日提出異議，並未逾越二十日之法定期限。
三、經查：受處分人先後於九十二年二月二十六日、同年五月十六日對臺北市交通事
    件裁決所ＡＢＶ○八一一一一號裁決書聲明異議，業據提出臺北市交通事件裁決
    所影本收據為憑。參之卷附臺北市交通事件裁決所九十二年三月四日北市裁三字
    0000000000○號函亦記載：「檢還  臺端九十二年二月二十六日聲明
    異議狀及本所裁決書各一份」，而理由為：「經查本所原九十年五月二日北市裁
    三字第二二─ＡＢＶ○八一一一號裁決書並未送達，本所已撤銷在案，並另以九
    十二年三月三日北市裁三字第二二─ＡＢＶ○八一一一號裁決書裁決，請收迄後
    翌日起二十日內以司法狀紙連同裁決書提交本所轉送管轄地方法院申明異議」（
    見原審卷第十八頁），可見受處分人確已於九十二年二月二十六日聲明異議。又
    前揭九十年五月二日北市裁三字第二二─ＡＢＶ○八一一一號裁決書雖未合法送
    達受處分人，惟受處分人果已知悉該裁決內容而聲明異議，臺北市交通事件裁決
    所僅以未合法送達為由即不受理上開聲明異議，於受處分人合法異議之權益自有
    所妨礙。且該裁決書何時經撤銷？撤銷是之意旨否已通知受處分人？受處分人是
    否係於知悉撤銷後仍於九十二年三月二十六日提出異議之聲明？均攸關受處分人
    對所舉發違規事實提出異議之聲明是否合法之認定，自應查明。原裁定僅依受處
    分人於收受九十二年三月三日北市裁三字第二二─ＡＢＶ○八一一一號裁決書後
    ，逾期提出異議，為形式上觀察，而未實質斟酌臺北市交通事件裁決所實際作業
    情形對受處分人權益可能造成之影響，遽認聲明異議不合法，自有未洽。
四、是受處分人據以提起抗告，非全無理由，自應由本院將原裁定撤銷，發回原審法
    院俟查明後，另為適法之裁定。
據上論斷，應依道路交通案件處理辦法第二十六條、刑事訴訟法第四百十三條前段，
裁定如主文。
中      華      民      國    九十二    年      十      月     十七     日
                              臺灣高等法院交通法庭
                                  審判長法  官  楊  照  男
                                        法  官  陳  炳  彰
                                        法  官  王  詠  寰
右正本證明與原本無異。
不得再抗告。
                                        書記官  駱  麗  君
中      華      民      國    九十二    年      十      月     十七     日


司法院資訊處製作；財團法人民間司法改革基金會備份。
